【裁判字號】    99,上易,881
【裁判日期】    990426
【裁判案由】    妨害自由等
【裁判全文】
臺灣高等法院刑事判決                99年度上易字第881號
上  訴  人
即  被  告  甲○○
上列上訴人因妨害公務等案件，不服臺灣臺北地方法院九十九年
度易字第八一號，中華民國九十九年三月十八日第一審判決（起
訴案號：臺灣臺北地方法院檢察署九十八年度偵字第二二八一０
號），提起上訴，本院判決如下：
      主  文
上訴駁回。
      理  由
一、依刑事訴訟法第三百五十條、第三百六十一條、第三百六十
    二條、第三百六十七條規定，不服地方法院之第一審判決而
    上訴者，須提出上訴書狀，並應敘述具體理由，為上訴必備
    之程式；其所提出之書狀未敘述上訴理由，或僅曾以言詞陳
    述上訴理由者，均應於上訴期間屆滿後二十日內補提理由書
    於第一審法院。第一審法院經形式審查，認逾期未補提上訴
    理由者，應定期間先命補正；逾期未補正者，為上訴不合法
    律上之程式，應以裁定駁回。倘已提出上訴理由，但所提非
    屬具體理由者，則由第二審法院以上訴不合法律上之程式，
    判決駁回。而所謂具體理由，必係依據卷內既有訴訟資料或
    提出新事證，指摘或表明第一審判決有何採證認事、用法或
    量刑等足以影響判決本旨之不當或違法，而構成應予撤銷之
    具體事由，始克當之（例如：依憑證據法則具體指出所採證
    據何以不具證據能力，或依憑卷證資料，明確指出所為證據
    證明力之判斷如何違背經驗、論理法則）；倘僅泛言原判決
    認定事實錯誤、違背法令、量刑失之過重或輕縱，而未依上
    揭意旨指出具體事由，或形式上雖已指出具體事由，然該事
    由縱使屬實，亦不足以認為原判決有何不當或違法者（例如
    ：對不具有調查必要性之證據，法院未依聲請調查亦未說明
    理由，或援用證據不當，但除去該證據仍應為同一事實之認
    定），皆難謂係具體理由，俾與第二審上訴制度旨在請求第
    二審法院撤銷、變更第一審不當或違法之判決，以實現個案
    救濟之立法目的相契合，並節制濫行上訴（詳最高法院九十
    七年度台上字第八九二號判決意旨參照）。
二、原審判決以被告甲○○於原審審理時之自白（詳原審卷第二
    九頁至第二九頁背面稱：「（問：對於檢察官起訴有何意見
    ？）我承認檢察官起訴之犯罪事實，請法官原諒我，．．．
    希望能夠從輕量刑。」、同卷第三一頁稱：「（問：有何辯
    解？）我願意認罪，．．．請原諒我這次，請求從輕量刑。
    」等語），核與證人陳依婷、乙○○、王家章、陳維志、丙○○之證述情節相符，並有職務報告、現場錄音譯文、現場
    照片等附卷可稽，因而認定被告甲○○確有於起訴書所載之
    時間、地點，恐嚇陳依婷、林怡君、乙○○及王家章等人，
    並對受通報前往處理之身著警察制服之臺北市政府警察局信
    義分局三張犁派出所警員陳維志、丙○○等人以穢語侮罵「
    三八蛋」、「幹你娘」、「幹你娘老雞巴」等語，是核被告
    甲○○所為，係犯刑法第三百零五條之恐嚇危害安全罪及同
    法第一百四十條第一項之於公務員依法執行職務時當場侮辱
    罪。被告甲○○基於同一恐嚇之犯意，而接續為二次恐嚇行
    為，為接續犯，應僅論以一罪。再被告以一恐嚇行為同時恐
    嚇被害人陳依婷、林怡君、乙○○、王家章等人，為一行為
    觸犯數罪名之同種想像競合犯。其所犯前開恐嚇危害安全罪
    及於公務員依法執行職務時當場侮辱罪二罪，犯意個別，罪
    名有異，應予分論併罰。並審酌被告甲○○並無前科，品行
    尚可，及其犯罪動機、目的、手段、所為恐嚇行為業已對被
    害人陳依婷、林怡君、乙○○、王家章等人造成心理上之壓
    力，且其所為已對公務員依法執行職務之公權力造成傷害，
    惟其中之被害人乙○○及警員丙○○已於原審審理中表達願
    意原諒被告甲○○之意、被告甲○○之生活狀況、智識程度
    暨被告甲○○犯罪後終能坦承全部犯行之態度等一切情狀，
    從輕各量處拘役三十日、二十日，並均諭知如易科罰金之折
    算標準，與定其應執行拘役四十五日，及諭知如易科罰金之
    折算標準，均已詳敘其所憑證據、認定理由及量刑依據。從
    形式上觀察，原判決已敘明審酌刑法第五十七條所列事項之
    理由，並無認定事實錯誤、量刑瑕疵或違背法令之情形。
三、本件被告甲○○不服原判決，提起上訴，上訴理由略以：因
    自己長期睡眠障礙，身體受骨刺疼痛之影響，一直很怕外來
    之吵雜聲，而巧築美容沙龍自九十八年六月底搬來臺北市○○○路○段五五三巷二十二弄八號二樓，經常凌晨出入頻繁
    ，開鎖聲音響響到被告睡眠，以致於九十八年九月一日，因
    自己溝通不良，情緒失控，才會發生此種狀況，深感懊悔，
    並不是存心要恐嚇加害他人，希望能從輕量刑，感激不盡云
    云。惟按刑之量定，為求個案裁判之妥當性，法律賦予法院
    裁量之權。量刑輕重，屬為裁判之法院得依職權自由裁量之
    事項，苟其量刑已以行為人之責任為基礎，並斟酌刑法第五
    十七條各款所列情狀，在法定刑度內，酌量科刑，如無偏執
    一端，致明顯失出失入情形，上級審法院即不得單就量刑部
    分遽指為不當或違法（詳最高法院七十五年台上字第七０三
    三號判例、九十八年度台上字第五００二號判決意旨參照）
    。查本件原判決於量刑時已依刑法第五十七條規定審酌被告
    犯罪時之相關一切情狀稱：「審酌被告甲○○並無前科，品
    行尚可，及其犯罪動機、目的、手段、所為恐嚇行為業已對
    被害人陳依婷、林怡君、乙○○、王家章等人造成心理上之
    壓力，且其所為已對公務員依法執行職務之公權力造成傷害
    ，惟其中之被害人乙○○及警員丙○○已於原審審理中表達
    願意原諒被告甲○○之意、被告甲○○之生活狀況、智識程
    度暨被告甲○○犯罪後終能坦承全部犯行之態度等一切情況
    」，詳為審酌並敘明理由，既未逾越法定刑度，亦未濫用自
    由裁量之權限，況已說明「從輕」各量處拘役三十日、二十
    日，並定其應執行拘役四十五日，自無上訴理由所述：希望
    從輕量刑云云之情況，故被告甲○○上訴並未依據卷內既有
    訴訟資料或提出新事證，指摘或表明第一審判決有何採證認
    事、用法或量刑等足以影響判決本旨之不當或違法，而構成
    應予撤銷之具體理由。是其上訴並未以書狀敘述具體理由，
    揆諸上開規定，自屬不合法律上之程式，爰不經言詞辯論，
    將被告之上訴駁回。
據上論斷，應依刑事訴訟法第三百六十七條前段、第三百七十二
條，判決如主文。
中    華    民    國    99    年    4     月    26    日
                  刑事第十八庭審判長法  官  吳鴻章
                                    法  官  周政達
                                    法  官  曾淑華
以上正本證明與原本無異。
不得上訴。
                                    書記官  王增華
中    華    民    國    99    年    4     月    26    日

司法院資訊處製作；財團法人民間司法改革基金會備份。
